【裁判字號】    92,交聲,527
【裁判日期】    920423
【裁判案由】    違反道路交通管理處罰條例聲明異議
【裁判全文】
臺灣臺北地方法院交通事件裁定                    九十二年度交聲字第五二七號
    異議人  即
    受 處分 人  甲○○
右列異議人即受處分人因違反道路交通管理處罰條例案件，對於交通部公路總局台北
區監理所板橋監理站中華民國九十二年四月二十三日所為之處分（板監違字第裁四一
∣ＡＢＹ八一四二六五號）聲明異議，本院裁定如左：
    主  文
異議駁回。
    理  由
一、按「汽車駕駛人轉彎時，有左列情形之一者，處二百元以上六百元以下（新台幣
    【下同】六百元以上一千八百元以下）罰鍰：二、不依標誌、標線、號誌指示者
    。」，道路交通管理處罰條例第四十八條第二款定有明文。又汽車駕駛人，違反
    道路交通管理處罰條例第四十八條者，除依原條款處罰之外，並記違規點數一點
    ，道路交通管理處罰條例第六十三條第一項第一款亦定有明文。而道路交通管理
    處罰條例所稱之汽車，包括機器腳踏車在內，同該條例第三條第八款亦有明確之
    規定。
二、本件受處分人即異議人甲○○於民國九十二年三月九日下午一時四十五分，駕駛
    ＧＪＲ∣６９０號重型機車沿台北市○○○路○段向東行駛，至和平東路、安和
    路口左轉彎時，不依「機車兩段式左轉」標誌之規定，直接左轉進入安和路，為
    舉發單位台北市政府警察局大安分局臥龍街派出所員警林紀韶攔停，當場舉發受
    處分人「未依規定兩段式左轉」，受處分人嗣於應到案日期前向原處分機關交通
    部公路總局台北區監理所板橋監理站陳述不服舉發，經原處分機關函請舉發單位
    調查，仍認定受處分人有上述違規行為，乃依據道路交通管理處罰條例第四十八
    條第二款、第六十三條第一項第一款等規定，於九十二年四月二十三日裁處受處
    分人罰鍰新台幣六百元，並記違規點數一點。
三、訊據受處分人甲○○固不否認於上開時、地未兩段式左轉，而直接左轉進入台北
    市○○路之事實，僅辯稱：此處的機車待轉區○設○○○道上，我沒有看到這個
    待轉區，才直接左轉進入安和路云云。惟查，台北市○○○路往東方向接近安和
    路口處之人行道，及該路口上方燈光號誌之旁，均設有「機車兩段式左轉」之標
    誌各一面，上開路口亦劃設有清楚之機車待轉區域之事實，業據證人林紀韶到庭
    證述明確，並提出照片十四張在卷足憑，顯屬真實可信。從而上開路段既設有明
    顯之「機車兩段式左轉」標誌，受處分人辯稱不知有兩段式左轉之限制云云，自
    屬卸責之詞，不足採信。事證明確，受處分人前揭違反道路交通管理處罰條例之
    行為堪以認定。
四、綜上所述，受處分人甲○○確有駕駛汽車不依標誌之指示轉彎之違規行為，原處
    分機關依據道路交通管理處罰條例第四十八條第二款、第六十三條第一項第一款
    之規定，裁決受處分人罰鍰六百元，並記違規點數一點，核無違誤，受處分人之
    異議為無理由，應予駁回。
據上論斷，應依道路交通案件處理辦法第十九條，裁定如主文。
中      華      民      國      九十二年      年  五    月    二十七    日
                                      臺灣臺北地方法院刑事第二庭
                                                法  官  楊  代  華
右正本證明與原本無異。
如不服本裁定，應於送達後五日內，向本院提出抗告狀。
                                                書記官  廖  純  瑜
中      華      民      國      九十二年      年  五    月    二十七    日


司法院資訊處製作；財團法人民間司法改革基金會備份。
